【裁判字號】    88,易,1978
【裁判日期】    890113
【裁判案由】    傷害
【裁判全文】
臺灣臺北地方法院刑事判決                        八十八年度易字第一九七八號
    公  訴  人  臺灣臺北地方法院檢察署檢察官
    被      告  戊○○
右列被告因傷害案件，經檢察官提起公訴（八十八年度偵字第一一七一八號），本院
判決如左：
    主  文
戊○○無罪。
    理  由
一、公訴意旨略以：被告戊○○於民國（下同）八十八年四月四日二十三時三十分許
    ，在台北市○○○路四十五巷與錦西街交岔路，因騎乘機車與陳倩鈴駕駛附載告
    訴人甲○○、丁○○及丙○○之自小客車發生擦撞，雙方下車理論，被告戊○○
    對告訴人甲○○等人恫嚇稱「我是在地人，再不快走，就找人來打」等語，嗣即
    夥同一不詳姓名之人返回，見告訴人仍在現場，遂基於傷害之犯意，毆打告訴人
    甲○○，丁○○及丙○○見狀上前勸阻，被告戊○○亦基於傷害之犯意毆打其二
    人，使告訴人甲○○身體多處挫傷，丁○○頭部外傷及下唇擦傷，丙○○亦頭部
    外傷。因認被告戊○○涉有刑法第二百七十七條第一項普通傷害罪嫌。
二、按犯罪事實應依證據認定之，無證據不得推定其犯罪事實。又不能證明被告犯罪
    者，應諭知無罪之判決，刑事訴訟法第一百五十四條、第三百零一條第一項分別
    定有明文。查公訴人認被告涉有上開犯嫌，無非以告訴人甲○○、丁○○、丙○○之指訴及證人陳倩鈴之證詞、診斷證明書為主要憑據。惟訊據被告戊○○堅決
    否認有上開犯嫌，辯稱：我的機車已賣給乙○○了，不是我打的等語。經查，告
    訴人甲○○、丁○○、丙○○及證人陳倩鈴分別於警訊及偵查中，先後經提示警
    方依車籍追查出之被告戊○○之口卡片予渠等辨認時，均僅答稱有點像，但（肇
    事者）比照片之人還胖等語，嗣經本院調查中再次提示被告戊○○口卡片時，告
    訴人三人仍稱：「那是他以前的照片，他現在很胖」等語，顯然告訴人三人及證
    人陳倩鈴由於被告口卡片上之照片與實際所指之犯罪嫌疑人之體形有很大差距，
    故均無法確切指認被告戊○○即為於上開時地對之實施傷害行為之人，從而告訴
    人甲○○、丁○○、丙○○及證人陳倩鈴於警訊、偵查之指證，自均不足以證明
    被告戊○○犯罪。又查被告戊○○經本院通緝到案後於八十八年十一月九日本院
    調查中經告訴人三人當面指認時，告訴人三人即均稱，確定不是戊○○。而本院
    再依被告戊○○所稱上開機車已賣予乙○○之供詞，循線調取乙○○（五十六年
    四月十七日生，身分證統一編號：Ｚ000000000號）之口卡片後，告訴
    人三人經本院提示乙○○口卡片上照片時，即一致肯定係乙○○所為，並稱連髮
    型都一樣等語，復經乙○○於八十八年十二月三十日於本院調查中到庭亦自承，
    於上開時地與告訴人發生擦撞進而產生爭執之人確係伊本人，而上開機車係伊於
    八十八年四月二日向戊○○買的等語，足見八十八年四月四日二十三時三十分，
    在台北市○○○路四十五巷與錦西街岔路與告訴人發生車禍糾紛之人應為乙○○
    ，而非被告戊○○，公訴人起訴之對象顯非本件真正犯罪行為人，此外又查無其
    他積極證據，足認被告戊○○確有傷害之情事，不能證明被告犯罪，揆諸首開規
    定，依法應諭知無罪之判決。
據上論斷，應依刑事訴訟法第三百零一條第一項，判決如主文。
本案經檢察官劉承武到庭執行職務
中    華    民    國      八十九    年      一        月    十三        日
                                      臺灣臺北地方法院刑事第九庭
                                          法  官  黃  雯  惠
右正本證明與原本無異
如不服本判決應於送達後十日內向本院提出上訴狀
                                          書記官  黃  秀  蘭
中    華    民    國      八十九    年      一        月    十七        日


司法院資訊處製作；財團法人民間司法改革基金會備份。
